# 可续期公司债券该计入权益还是债务

提问人：阳历or公历 时间：2020-06-08 20:33:07
A公司为上市公司，B公司为A公司母公司。
A公司因业务需要，发行可续期公司债券。重要条款如下：
发行价格：按面值平价发行；
担保：由A公司母公司B公司全额无条件不可撤销的连带担保；
债券期限：基础期限 5 年，基础期限期末及每一个周期期末，发行人有权行使续期选择权，按约定的基础期限延长 1 个周期，发行人不行使续期选择权则全额到期兑付；
利率：固定利率，单利计息。
递延支付利息权：附设发行人递延支付利息权，除非发生强制付息。（强制付息条件：向普通股分红、减少注册资本）
清偿顺序：破产清算时清偿顺序等同于普通债权。
个人判断：根据目前债券期限及递延付息，A公司及B公司均可以将该债券在所有者权益中核算。
问：根据上述可续期公司债券的条款，AA公司及公司及BB公司是否均可以将该债券在所有者权益中核算？

回答人：chenyiwei
“由A公司母公司B公司全额无条件不可撤销的连带担保”，这个担保的具体范围是什么？
如果担保的范围仅限于A公司已宣告将要支付的利息和已宣告将赎回的本金，不涉及A已确定行使递延付息、递延赎回权的利息和本金，则可能不影响在A、B层面确认为权益；如果担保范围扩大，则无法认定为权益工具，无论是在A层面还是B的合并报表层面。